【裁判字號】    97,易,610
【裁判日期】    971230
【裁判案由】    違反毒品危害防制條例
【裁判全文】
臺灣新竹地方法院刑事判決               97年度易字第610號
    公  訴  人  臺灣新竹地方法院檢察署檢察官
    被      告  甲○○
上列被告因違反毒品危害防制條例案件，經檢察官提起公訴（97
年度偵字第4772號），本院判決如下：
    主  文
甲○○轉讓第三級毒品，處有期徒刑月，如易科罰金，以新臺
幣壹仟元折算壹日。
    事  實
一、甲○○明知愷他命（Ketamine，俗稱K他命）係具成癮性、
    濫用性及對社會危害性，屬於毒品危害防制條例第2條第2項
    第3款所規定之第三級毒品，不得非法轉讓或無正當理由持
    有，竟於民國97年7月6日凌晨1時許，在新竹市○○路175號
    「魔法舞廳」前，向年籍不詳之成年男子以新臺幣8,000元
    之價格，購得每包毛重1公克之愷他命共20包後，在其位於
    新竹縣竹北市○○街92號6樓住處內，將第三級毒品愷他命
    摻入香煙內。復於97年7月10日凌晨1時30分許，在新竹市○
    ○路與東大路交岔路口旁，將上開摻有第三級毒品愷他命之
    香煙，無償轉讓予乙○○施用，嗣因形跡可疑，為警於97年
    7月10日凌晨1時50分許，在新竹市○○路○段56號前查獲，
    甲○○並主動交付其褲子口袋內之第三級毒品愷他命共16
    包（每包淨重詳如附表編號1至16所示），始悉上情。
二、案經新竹市警察局第一分局報告臺灣新竹地方法院檢察署檢
    察官偵查起訴。
    理  由
甲、程序方面
    本件被告甲○○所犯轉讓毒品罪，係非死刑、無期徒刑、最
    輕本刑為3年以上有期徒刑之罪，被告於本院準備程序進行
    中，就被訴事實為有罪之陳述，經本院認合於刑事訴訟法第
    273條之1第1項之規定，裁定進行簡式審判程序，合先敘明
    。
乙、實體方面
一、訊據被告對於事實欄所載犯罪事實，於本院審理中自白認罪
    ，核與證人乙○○於警詢中證述情節相符（見偵字第4772號
    偵查卷第12至15頁），又證人乙○○因施用被告轉讓之摻有
    第三級毒品愷他命之香煙，致為警查獲所採集之尿液（代號
    ：A-182），經送台灣尖端先進生技醫藥股份有限公司檢驗
    結果，呈愷他命（Ketamine）之陽性反應，此有真實姓名代
    號對照表、台灣尖端先進生技醫藥股份有限公司於97年7月
    18 日出具之濫用藥物檢驗報告附卷可稽（見同上偵查卷第
    41、43頁）。又為警查扣之白色結晶體16包，經送行政院衛
    生署草屯療養院鑑定結果，確係第三級毒品愷他命（Ketami
    ne、每包淨重各如附表編號1至16所示）之事實，有該院於9
    7年9月15日出具之草療鑑字第0970008124號鑑定書在卷足憑
    （見本院卷）。復有扣押筆錄、扣押物品目錄表、搜索經過
    及結果陳報書、查獲之毒品照片16幀附卷可稽（見同上偵查
    卷第16至20、22至29頁），是認被告上開自白內容應與事實
    相符，從而，本案事證已臻明確，被告轉讓第三級毒品愷他
    命（Ketamine）犯行，堪予認定，自應依法予以論罪科刑。
二、論罪科刑
（一）按愷他命（Ketamine）係毒品危害防制條例第2條第2項第
      3款所定之第三級毒品，核被告所為，係犯毒品危害防制
      條例第8條第3項之轉讓第三級毒品罪（不構成藥事法第83
      條第1項之轉讓禁藥罪）。其持有毒品之低度行為已為轉
      讓之高度行為所吸收，不另論罪。
（二）爰審酌被告先購入每包毛重1公克之第三級毒品愷他命（
      Ketamine）20包後，復將愷他命（Ketamine）摻入香煙內
      ，繼而將上開摻有第三級毒品愷他命（Ketamine）之香煙
      ，無償轉讓予乙○○施用，應予責難；併審及被告轉讓愷
      他命（Ketamine）之數量，犯罪所生之危害，暨被告犯後
      態度等一切情狀，量處如主文所示之刑，並諭知易科罰金
      之折算標準。
三、扣案如附表編號1至16所示之愷他命（Ketamine），為第三
    級毒品，依毒品危害條例第11條之1規定，無正當理由，不
    得擅自持有，核屬違禁物，依刑法第38條第1項第1款規定，
    併予宣告沒收。
四、據上論斷，應依刑事訴訟法第299條第1項前段，毒品危害防
    制條例第8條第3項，刑法第11條前段、第41條第1項前段、
    刑法第38條第1項第1款，判決如主文。
本案經檢察官洪裕翔到庭執行職務。
中    華    民    國    97    年    12    月    30    日
                  刑事第三庭    法    官  黃美文
以上正本證明與原本無異。
如不服本判決應於收受本判決後10日內向本院提出上訴書狀，上
訴書狀應敘述具體理由。上訴書狀未敘述上訴理由者，應於上訴
期間屆滿後20日內補提理由書狀於本院 (均須按他造當事人之人
數附繕本 )「切勿逕送上級法院」。
中    華    民    國    97    年    12    月    30    日
                                書 記 官  陳怡芳
附錄本案論罪科刑所適用法條全文：
毒品危害防制條例第8條第3項：
轉讓第三級毒品者，處3年以下有期徒刑，得併科新臺幣30萬元
以下罰金。
附表：
┌──┬─────────────────────────────────┐
│編號│扣案物                                                            │
├──┼─────────────────────────────────┤
│1   │愷他命（Ketamine）淨重零點柒柒玖公克、驗餘淨重零點柒貳零公克。│
├──┼─────────────────────────────────┤
│2   │愷他命（Ketamine）淨重零點柒捌零玖公克、驗餘淨重零點柒柒陸公克。│
├──┼─────────────────────────────────┤
│3   │愷他命（Ketamine）淨重零點柒肆伍貳公克、驗餘淨重零點柒肆肆公克。  │
├──┼─────────────────────────────────┤
│4   │愷他命（Ketamine）淨重零點柒柒伍伍公克、驗餘淨重零點柒柒肆捌公克。│
├──┼─────────────────────────────────┤
│5   │愷他命（Ketamine）淨重零點柒伍捌貳公克、驗餘淨重零點柒伍柒壹公克。│
├──┼─────────────────────────────────┤
│6   │愷他命（Ketamine）淨重零點柒柒貳公克、驗餘淨重零點柒柒零玖公克。│
├──┼─────────────────────────────────┤
│7   │愷他命（Ketamine）淨重零點柒捌伍公克、驗餘淨重零點柒捌貳公克。  │
├──┼─────────────────────────────────┤
│8   │愷他命（Ketamine）淨重零點柒柒玖公克、驗餘淨重零點柒柒捌貳公克。│
├──┼─────────────────────────────────┤
│9   │愷他命（Ketamine）淨重零點柒陸柒陸公克、驗餘淨重零點柒陸陸柒公克。│
├──┼─────────────────────────────────┤
│10  │愷他命（Ketamine）淨重零點柒柒肆捌公克、驗餘淨重零點柒柒公克。│
├──┼─────────────────────────────────┤
│11  │愷他命（Ketamine）淨重零點柒柒伍柒公克、驗餘淨重零點柒柒肆捌公克。│
├──┼─────────────────────────────────┤
│12  │愷他命（Ketamine）淨重零點柒捌伍公克、驗餘淨重零點柒捌柒公克。  │
├──┼─────────────────────────────────┤
│13  │愷他命（Ketamine）淨重零點柒捌陸陸公克、驗餘淨重零點柒捌肆貳公克。│
├──┼─────────────────────────────────┤
│14  │愷他命（Ketamine）淨重零點柒捌陸壹公克、驗餘淨重零點柒捌貳柒公克。│
├──┼─────────────────────────────────┤
│15  │愷他命（Ketamine）淨重零點柒捌伍壹公克、驗餘淨重零點柒捌貳壹公克。│
├──┼─────────────────────────────────┤
│16  │愷他命（Ketamine）淨重零點柒伍壹伍公克、驗餘淨重零點柒伍零壹公克。│
└──┴─────────────────────────────────┘


司法院資訊處製作；財團法人民間司法改革基金會備份。
